最高法院刑事判決　　　　　　九十四年度台上字第四八三九號
　　上　訴　人　甲○○
　　　　　　　　　　　　109.
上列上訴人因偽造有價證券案件，不服台灣高等法院台南分院中
華民國九十四年六月二十九日第二審判決（九十四年度上訴字第
四二０號，起訴案號：台灣嘉義地方法院檢察署九十三年度偵緝
字第三七五、三七六號），提起上訴，本院判決如下：
    主  文
上訴駁回。
    理  由
按刑事訴訟法第三百七十七條規定，上訴於第三審法院，非以判
決違背法令為理由，不得為之。是提起第三審上訴，應以原判決
違背法令為理由，係屬法定要件。如果上訴理由狀並未依據卷內
訴訟資料，具體指摘原判決不適用何種法則或如何適用不當，或
所指摘原判決違法情事，顯與法律規定得為第三審上訴理由之違
法情形，不相適合時，均應認其上訴為違背法律上之程式，予以
駁回。本件原判決撤銷第一審不當之判決，仍處上訴人甲○○意
圖供行使之用，而偽造有價證券罪刑。已詳認定犯罪事實之依
據及憑以認定之理由，並對上訴人之辯詞，如何不足採信，均已
依據卷內資料予以指駁及說明，從形式上觀察，原判決並無任何
違背法令之處。查商號並非法人，無獨立人格，上訴人在支票發
票人欄蓋用「嘉屋服飾」商號店章，及於原判決附表編號一、二
、四、五號支票發票人欄「嘉屋服飾」店章後再蓋用偽造之「王
周惠子」印章，原判決附表編號三號支票發票人欄「嘉屋服飾」
店章後再盜蓋「黃德坤」印章，不能認為「嘉屋服飾」亦為發票
人。原判決將偽造之原判決附表編號一至五號支票五紙宣告沒收
，並無不符。又變（偽）造有價證券之行使罪與交付罪之區別，
在於犯人有無欺騙相對人之意思以為斷，如有欺騙之意思，則為
行使，否則為交付，凡應成立交付罪者，行使罪即無成立之可能
（本院三十二年上字第四七七號判例參照），其所謂欺騙之意思
係指以變（偽）造支票作真，欺騙相對人之謂。上訴人既持偽造
之原判決附表所示五張支票，向告訴人謝金鈸詐借款項，顯係以
偽造之支票作真，向告訴人行使，原判決論其行使罪，要無不合
。上訴意旨置原判決之論於不顧，徒憑己見，為事實上之爭辯
，並對原審採證認事之職權行使，任意指摘，難謂已符合首揭法
定上訴要件，其上訴違背法律上之程式，應予駁回。又刑事訴訟
法第三百七十六條所列各罪之案件，經第二審判決者，不得上訴
於第三審法院，法有明文。上訴人所犯被偽造有價證券罪吸收之
偽造王周惠子印章及印文部分，係犯刑法第二百十七條第一項之
罪，核屬刑事訴訟法第三百七十六條第一款之案件，依上開說明
，既經第二審判決，自不得上訴於第三審法院，縱此部分與上述
偽造有價證券罪部分，有吸收犯關係，為實質上一罪。但其偽造
有價證券罪部分之上訴為不合法，本院應從程序上予以駁回，而
無從為實體上判決，對於被吸收之此部分，亦無從適用審判不可
分原則，為實體上審判，上訴人竟一併提起上訴，顯為法所不許
，應予駁回。又本件既從程序上駁回，則上訴人請求宣告緩刑，
自無從審酌，併予敘明。
據上論結，應依刑事訴訟法第三百九十五條前段，判決如主文。
中　　華　　民　　國　九十四　年　　九　　月　　六　　日
                      最高法院刑事第四庭
                          審判長法官  謝　家　鶴
                                法官  洪　文　章
                                法官  花　滿　堂
                                法官  陳　世　淙
                                法官  洪　佳　濱
      本件正本證明與原本無異
                                      書  記  官
中　　華　　民　　國　九十四　年　　九　　月　 十九 　日
                                                      Ｑ
